【裁判字號】    97,交抗,2214
【裁判日期】    971209
【裁判案由】    違反道路交通管理處罰條例
【裁判全文】
臺灣高等法院交通事件裁定            97年度交抗字第2214號
抗  告  人
即受處分人  甲○○
上列抗告人因違反道路交通管理處罰條例案件，不服臺灣板橋地
方法院，中華民國97年10月31日所為裁定（97年度交聲字第1608
號），提起抗告，本院裁定如下：
    主  文
抗告駁回。
    理  由
一、抗告意旨略以：本案員警所述不可採，員警當時確有拔槍，
    且摔車，可能因此懷怨才開我罰單，原審竟偏袒採信警員。
    而之前媒體報導，有員警僅因交通違規，即開槍打死人，可
    見員警執法不當，其說詞均不可採等語。
二、原裁定略以：原處分意旨略以：異議人即受處分人甲○○
    於民國97年5月26日19時32分許騎乘車牌號碼為BCY-578號重
    型機車，行經臺北市○○街與杭州南路口，闖紅燈之違規事
    實，爰依道路交通管理處罰條例第53條第1項、第63條第1項
    第3款（裁決書漏載第1項第3款，應予補充）規定，裁處罰
    鍰新臺幣（下同）1,800元，並記違規點數3點等語。異議
    意旨略以：異議人於97年5月26日19時25分許，因趕上班，
    騎乘機車行經臺北市○○○街紅燈右轉金華街。此後並無闖
    紅燈。當時不知道後面有警察尾隨，更沒有因為是跑給他追
    而闖紅燈的必要，闖紅燈的罰單完全是該警員摔車後惱羞成
    怒，覺得沒面子開的等語。經查：有關異議人於97年5月2
    6日19時32分許騎乘車牌號碼為BCY-578號重型機車，行經臺
    北市○○街與杭州南路口闖紅燈等情，業據證人即舉發異議
    人之警員翁煌淵證稱：異議人是在台北市○○○街紅燈右轉
    金華街，我當時在異議人後面，我騎著警用機車跟在異議人
    後面，我欲上前盤查，在異議人到金華街與杭州南路口那時
    前面是紅燈，異議人有停下來，不過，異議人看到旁邊亮黃
    燈，但是異議人沒有停下來，我那時有閃警示燈，並大喊叫
    異議人停車，但是異議人沒有停車又加速逃逸，後來到了金
    華街一九九巷口，異議人又左轉，我就響警報器，但異議人
    還是不停車，異議人還迴轉又出巷口到金華街，而當時前面
    是紅燈前面很多車都停著，異議人才不得不停車，而我追出
    去時，對向一部車過來，我為了閃避該車而摔倒，我躺在地
    上時，異議人有走過來，我為了自衛，我有先拔槍，我發現
    異議人走過來後，幫我把機車牽起來，我才把槍收起來。異
    議人確實有兩次闖紅燈，第一次異議人是紅燈右轉，第二次
    是闖紅燈。第二次異議人違規時，異議人騎機車過該路口時
    ，確實還是紅燈狀態。等到異議人走到路口中心點時，才變
    成綠燈等語（原審97年7月25日訊問筆錄）。而證人於執行
    勤務之際，對前方行駛車輛動向，自特別留意而無錯看或誤
    判之虞；且其證述舉發過程連續而完整，顯見記憶深刻，益
    徵其無誤判之虞；參以證人與異議人間，並無怨隙，且素不
    相識，衡情證人應無設詞攀誣，或虛構違規事實以陷害異議
    人之理，是證人翁煌淵證述自堪採信。異議人所辯，不足採
    信，異議人違規之事實，堪予認定。從而，原處分機關依道
    路交通管理處罰條例第53條第1項規定裁處罰鍰1,800元，並
    依同條例第63條第1項第3款規定記違規點數3點，核無違誤
    ，異議為無理由，應予駁回等語。
三、按「汽車駕駛人，行經有燈光號誌管制之交岔路口闖紅燈者
    ，處新臺幣一千八百元以上五千四百元以下罰鍰」，道路交
    通管理處罰條例第53條第1項定有明文。再按汽車駕駛人有
    第53條第1項之情形者，除依原條款處罰鍰外，並記違規點
    數3點，同條例第63條第1項第3款亦定有明文。原審以抗告
    人違規事實明確，原處分機關依上開規定裁罰，並無不當，
    而駁回異議，核無不合。本件抗告意旨，雖舉他案例證明員
    警執法不當，然個案案情不同，千差萬別，尚難遽以攀引，
    至於其他抗告意旨，未提新事證，猶就原有事證為爭執，難
    認有理由，應予駁回。
四、據上論結，應依道路交通案件處理辦法第26條，刑事訴訟法
    第412條，裁定如主文。
中    華    民    國    97    年    12    月    9     日
                  刑事第十八庭審判長法  官  吳鴻章
                                    法  官  陳健順
                                    法  官  周政達
以上正本證明與原本無異。
不得再抗告。
                                    書記官  莊昭樹
中    華    民    國    97    年    12    月    9     日


司法院資訊處製作；財團法人民間司法改革基金會備份。
